臺灣高雄地方法院民事裁定　　　　　　96年度審聲字第1751號
聲　請　人　甲○○
相　對　人　高雄縣岡山鎮農會
法定代理人　乙○○
相　對　人　丙○○
　　　　　　戊○○
　　　　　　丁○○
當人事間聲請返還擔保金事件，本院裁定如下：
  主  文
聲請駁回。
  理  由
一、本件聲請人聲請返還本院94年度存字第1050號之擔保金新台
    幣（下同）272,000 元。其陳述略稱：伊所有之豬舍、雞舍
    等未保存登記建物（下稱系爭建物），於相對人高雄縣岡山
    鎮農會、丙○○間清償債務執行事件中一併被查封，伊乃提
    起回復所有權之訴，並為停止強制執行程序，遵鈞院94年度
    聲字第434 號民事裁定，提存27 2,000元後，停止該執行程
    序在案。茲因伊已於上開回復所有權事件二審訴訟中，撤回
    訴訟，且系爭建物亦於民國96年9 月11日經點交予相對人即
    拍定人戊○○、丁○○，故本件供擔保之原因業已消滅，爰
    請求返還擔保金云云，並提出上開提存書、民事裁定、本院
    94年度訴字第591 號判決書、撤回訴訟狀、執行筆錄等影本
    各1 件為證。
二、按應供擔保之原因消滅者，法院應依供擔保人之聲請，以裁
    定命返還其提存物或保證書，上開訴訟費用擔保之規定，於
    其他依法令命供訴訟上之擔保者亦準用之，民事訴訟法第10
    4 條第1 項第1 款、第106 條前段分別定有明文。又法院依
    強制執行法第18條第2 項規定酌定供擔保金額而為停止執行
    之裁定，旨在擔保債權人因停止強制執行可能遭受之損害，
    故供擔保人欲取回因停止執行所提供之擔保物，於確定無損
    害發生，或異議之訴勝訴確定，或就所生之損害已經賠償時
    ，始得謂與應供擔保原因消滅之要件相符。
三、經查，聲請人主張本件供擔保之原因消滅，無非以其業將回
    復所有權之訴撤回，且系爭建物已點交予相對人戊○○、丁
    ○○為由。惟上開強制執行程序於拍定後經停止，相對人即
    執行債權人高雄縣岡山鎮農會、相對人即拍定人戊○○及丁
    ○○，均有受損之可能，而聲請人並未能釋明相對人確無損
    害發生，或其已賠償相對人所受損害；又聲請人所提起之回
    復所有權訴訟，於第一審係受敗訴判決，此有上開判決書附
    卷可按，且聲請人於第二審訴訟中亦已撤回訴訟，是其並未
    獲得確定之勝訴判決，甚為顯然。據上，本件情形與供擔保
    原因消滅之要件顯然有間，從而，聲請人求返還擔保金，洵
    屬無據，應予駁回。
四、至聲請人得定20日以上之期限催告相對人行使權利，如未據
    行使，得另依民事訴訟法第104 條第1 項第3 款規定，請求
    本院裁定返還擔保金。
五、依民事訴訟法第104條第1項第1款，裁定如主文。
中　　華　　民　　國　　96　　年　　12　　月　　10　　日
                  民事第二庭　法　官　甯馨
正本證明與原本無異。
如不服本裁定應於送達10日內向本院提出抗告狀，並繳納裁判費
新台幣1,000元。
中　　華　　民　　國　　96　　年　　12　　月　　10　　日
                                書記官　陳心儀
